臺灣臺中地方法院刑事判決　　　　　　　　　　　　九十四年度中簡上字第四號
　　上　訴　人　臺灣臺中地方法院檢察署檢察官
　　被　　　告　甲○○
右上訴人因被告違反電子遊戲場業管理條例案件，不服本院臺中簡易庭九十三年度中
簡字第三○三九號中華民國九十三年十一月三十日第一審簡易判決（聲請簡易判決處
刑案號：臺灣臺中地方法院檢察署九十三年度偵字第一八九六三號），提起上訴，並
移
轄之第二審合議庭逕為第一審判決如左：
    主  文
原判決撤銷。
甲○○連續違反未依電子遊戲場業管理條例規定辦理營利事業登記者，不得經營電子
遊戲場業規定，處有期徒刑參月，如易科罰金，以參佰元折算壹日。
扣案之電子遊戲機「祥龍小瑪琍」、「滿貫大亨麻將」、「賽馬（二人座）」各貳臺
，共計陸臺（均各含ＩＣ片貳片，共計陸片），均沒收。
    犯罪事實
一、甲○○係設於臺中市○區○○路二一四號一樓「智陽便利商店」之負責人，明知
    其並未依電子遊戲場業管理條例規定，向主管機關臺中市政府，申請辦理經營電
    子遊戲場業之營利事業登記，竟基於違反未依電子遊戲場業管理條例規定辦理營
    利事業登記者，不得經營電子遊戲場業規定之概括犯意，連續為下列之犯行：(一)
    、自民國九十三年九月十七日起，在上址商店，擺設電子遊戲機「祥龍小瑪琍」
    、「滿貫大亨麻將」、「賽馬（二人座）」各一臺，供不特定之成年人以每新臺
    幣（下同）一百元現金，可開分一百分，把玩上開電子遊戲機之方式，經營電子
    遊戲場業。迄於九十三年九月二十二日晚上十時十分許，在上址商店為警查獲，
    並扣得其所有供犯罪所用之電子遊戲機「祥龍小瑪琍」、「滿貫大亨麻將」、「
    賽馬（二人座）」各一臺（均各含ＩＣ片一片）。(二)、自同年十一月十日起，在
    上址商店，擺設電子遊戲機「祥龍小瑪琍」、「滿貫大亨麻將」、「賽馬（二人
    座）」各一臺，供不特定之成年人以每一百元現金，可開分一百分（「祥龍小瑪
    琍」、「賽馬（二人座））或十分（滿貫大亨麻將），把玩上開電子遊戲機之方
    式，經營電子遊戲場業。迄於九十三年十一月十二日下午二時二十分許，在上址
    商店為警查獲，並扣得其所有供犯罪所用之電子遊戲機「祥龍小瑪琍」、「滿貫
    大亨麻將」、「賽馬（二人座）」各一臺（均各含ＩＣ片一片）。
二、案經臺中市警察局第二分局先後報請臺灣臺中地方法院檢察署檢察官偵查後，聲
    請簡易判決處刑，暨移送併案審理，
    理  由
一、訊據被告甲○○對於：曾於右揭時、地，基於違反未依電子遊戲場業管理條例規
    定辦理營利事業登記者，不得經營電子遊戲場業規定之概括犯意，連續二次經營
    電子遊戲場業。嗣先後為警查獲，並扣得上開證物之事實，坦承不諱，核與證人
    林淑如、廖菊英及陳美貴等三人分別於警詢（當事人同意具有證據能力）之證述
    相符，並有搜索扣押筆錄、扣押筆錄、臺中市政府營利事業登記證各一紙，及現
    場照片共計六幀在卷可稽，復有電子遊戲機「祥龍小瑪琍」、「滿貫大亨麻將」
    、「賽馬（二人座）」各二臺，共計六臺（均各含ＩＣ片二片，共計六片）扣案
    可資佐證，是被告之自白應與事實相符。本案事證明確，被告犯行應堪認定。
二、(一)、核被告所為，係違反電子遊戲場業管理條例第二十二條未依本該條例規定辦
    理營利事業登記者，不得經營電子遊戲場業規定罪。按刑法上所謂之業務，係指
    以反覆同種類之行為為目的之社會活動而言，電子遊戲場業管理條例第十五條所
    稱「經營電子遊戲場業」，係指反覆繼續從事電子遊戲機營業之營利行為而言，
    當然含有連續性。是依其行為之性質，於同一次之經營業務範圍內，固應不得再
    以連續犯論處。惟本案被告為警查獲後，該次營業之業務行為即已結束，其之後
    承前同一之概括犯意，再次擺放電子遊戲機機具營業之行為，顯係另一次營業業
    務行為，而非屬同一營業業務行為。從而，被告先後二次擺放電子遊戲機機具，
    經營電子遊戲場業之行為，時間緊接，觸犯構成要件相同之罪，顯係基於概括犯
    意為之，為連續犯，應依刑法第五十六條規定，論以一罪，並加重其刑。檢察官
    以九十三年度偵字第二一四六二號移送併案審理之被告所犯如犯罪事實欄一、(二)
    、所示之犯行部分，因與其所犯經檢察官聲請簡易判決處刑之如犯罪事實欄一、
    (一)、所示之犯行部分，具有連續犯之裁判上一罪關係，為起訴效力所及，本院自
    應併予審理。(二)、原審以被告所犯如犯罪事實欄一、(一)、所示之犯行部分，事證
    明確，而對被告予以論罪科刑，固非無見。惟原審漏未及審酌被告尚有犯如犯罪
    事實欄一、(二)、所示之犯行部分，顯有未當，是上訴人提起本件上訴，指摘原審
    判決有所不當，核屬有理由，自應由本院予以撤銷，並自為第一審判決，以符法
    制。(三)、爰審酌：被告正值壯年，高職畢業，其第一次犯行於警查獲後，仍再次
    觸犯相同犯行，顯目無法紀。但其所擺設電子遊戲機具數量及犯罪所得金額均非
    屬大量，經營之期間尚非屬長期，而所為有害於主管機關對電子遊戲場業之有效
    管理，暨犯罪後坦承犯行，態度良好等一切情狀，量處如主文第二項所示之刑，
    並諭知易科罰金之折算標準。(四)、扣案之電子遊戲機「祥龍小瑪琍」、「滿貫大
    亨麻將」、「賽馬（二人座）」各二臺，共計六臺（均各含ＩＣ片二片，共計六
    片），均係被告所有，供其犯罪所用之物等情，業據被告供承在卷，應依刑法第
    三十八條第一項第二款規定，予以宣告沒收。
據上論斷，應依刑事訴訟法第四百五十五條之一第一項、第三項、第三百六十九條第
一項前段、第三百六十四條、第四百五十二條、第二百九十九條第一項前段，電子遊
戲場業管理條例第二十二條，刑法第十一條前段、第五十六條、第四十一條第一項前
段、第三十八條第一項第二款，罰金罰鍰提高標準條例第二條，判決如主文。
本案經檢察官乙○○到庭執行職務。
中      華      民      國      九十四      年      一    月    二十八  日
                                臺灣臺中地方法院刑事第十二庭
                                    審判長法  官  吳  進  發
                                          法  官  劉  兆  菊
                                          法  官  唐  敏  寶
右正本證明與原本無異。
如不服本判決，應於送達後十日內向本院提出上訴狀（須附繕本），上訴於臺灣高等
法院臺中分院。
                                          書記官
中      華      民      國      九十四      年      一    月    二十八  日
附錄本案論罪科刑法條
電子遊戲場業管理條例第十五條
未依本條例規定辦理營利事業登記者，不得經營電子遊戲場業。
電子遊戲場業管理條例第二十二條
違反第十五條規定者，處行為人一年以下有期徒刑、拘役或科或併科新臺幣五十萬元
以上二百五十萬元以下罰金。
